臺灣新竹地方法院刑事判決
110年度易字第756號
公  訴  人  臺灣新竹地方檢察署檢察官
被      告  朱乘葑



上列被告因違反藥事法等案件，經檢察官提起公訴（110年度偵
字第9419號、第9420號、第9421號），被告於準備程序中就被訴
事實為有罪之陳述，告以簡式審判之旨，並聽取公訴人及被告之
意見後，裁定進行簡式審判程序審理，本院判決如下︰
    主  文
朱乘葑因過失而販賣未經核准擅自輸入之醫療器材，處拘役參拾
日，如易科罰金，以新臺幣壹仟元折算壹日；又公然侮辱人，處
罰金新臺幣伍仟元，如易服勞役，以新臺幣壹仟元折算壹日。
    事實及理由
一、本案犯罪事實及證據，除犯罪事實欄一、第8行補充更正為
    「在新竹縣竹東鎮長春路之住處，利用電子設備連結網際網
    路」、犯罪事實欄二、第5行補充更正為「足以貶損鄭家柔
    之人格及名譽」；證據部分增列「被告於準備程序及審理程
    序之自白」外，其餘均引用檢察官起訴書之記載。（如附件
    ）
二、論罪科刑：
  ㈠核被告朱乘葑所為，係犯藥事法第84條第3項之過失販賣未經
    核准擅自輸入之醫療器材罪、刑法第309條第1項之公然侮辱
    罪。
　㈡按刑事法若干犯罪行為態樣，本質上原具有反覆、延續實行 
    之特徵，立法時既予特別歸類，定為犯罪構成要件之行為要
    素，則行為人基於概括之犯意，在密切接近之一定時、地持
    續實行之複次行為，倘依社會通念，於客觀上認為符合一個
    反覆、延續行之行為觀念者，於刑法評價上，即應僅成立一
    罪。學理上所稱「集合犯」之職業性、營業性或收集性等具
    有重複特質之犯罪均屬之，例如經營、從事業務、收集、販
    賣、製造、散布等行為概念者是（最高法院96年度台上字第
    172 號、95年度台上字第1079號判決參照）。被告過失販賣
    未經核准製造之醫療器材，係在密集期間內以相同之方式持
    續進行，未曾間斷，具有反覆、延續實行之特徵，從而在行
    為概念上，縱有如起訴書事實欄一、多次販賣之舉措，仍各
    應評價認係集合犯之實質上一罪關係。公訴意旨論屬接續犯
    ，尚有誤會，併此敘明。
　㈢被告所犯上開二罪間，犯意各別、行為互殊，應予分論併罰
    。
  ㈣爰以行為人之責任為基礎，審酌被告過失販賣未經核准擅自
    輸入之醫療器材，有害於主管機關對於醫療器材安全之審核
    控管，及考量被告過失販賣之金額、期間；又被告與告訴人
    鄭家柔素不相識，然情緒控管不當，僅因細故辱罵告訴人，
    於本院準備程序時終知坦承上開各犯行，暨其犯罪動機、目
    的、手段、國中畢業之智識程度、離婚、無需扶養之人、從
    事擺攤叫賣工作之家庭生活經濟狀況等一切情狀（見本院卷
    第51頁），分別量處如主文所示之刑，並諭知拘役易科罰金
    及罰金易服勞役之折算標準，以資懲儆。
三、沒收：
　　扣案數碼經絡理療儀、KL-5830頸椎理療儀、KS-5830低周波
    按摩器各1台，係告發人所有，且卷內亦查無被告因本件之
    犯罪所得為何，故爰不予宣告沒收，併此敘明。
據上論斷，應依刑事訴訟法第273 條之1 第1 項、第299 條第1
項前段，判決如主文。
本案經檢察官陳興男提起公訴，檢察官孫立婷到庭執行職務。
中　　華　　民　　國　　110 　年　　12　　月　　22　　日
                  刑事第五庭    法  官  陳麗芬
如不服本判決應於收受本判決後20日內向本院提出上訴書狀，上
訴書狀應敘述具體理由。上訴書狀未敘述上訴理由者，應於上訴
期間屆滿後20日內補提理由書狀於本院(均須按他造當事人之人
數附繕本)「切勿逕送上級法院」。
以上正本證明與原本無異。
中　　華　　民　　國　　110 　年　　12　　月　　22　　日
                                書記官  李佳穎
附錄本案論罪科刑法條：
藥事法第84條
未經核准擅自製造或輸入醫療器材者，處3年以下有期徒刑，得
併科新臺幣1千萬元以下罰金。
明知為前項之醫療器材而販賣、供應、運送、寄藏、牙保、轉讓
或意圖販賣而陳列者，依前項規定處罰之。
因過失犯前項之罪者，處6月以下有期徒刑、拘役或科新臺幣5百
萬元以下罰金。
中華民國刑法第309條
公然侮辱人者，處拘役或9千元以下罰金。
以強暴犯前項之罪者，處1年以下有期徒刑、拘役或1萬5千元以
下罰金。
附件：
臺灣新竹地方檢察署檢察官起訴書
                                     110年度偵字第9419號
                                                第9420號
                                                第9421號
　　被　　　告　朱乘葑　男　30歲（民國00年0月0日生）
　　　　　　　　　　　　住新竹縣○○鄉○○村0鄰○○○00號之1
　　　　　　　　　　　　居新竹縣○○鎮○○路00號12樓之2
　　　　　　　　　　　　國民身分證統一編號：Z000000000號
上列被告因違反藥事法等案件，已經偵查終結，認應提起公訴，
茲將犯罪事實及證據並所犯法條分敘如下：
　　　　犯罪事實
一、朱乘葑本應注意Health Herald Digital Therapy Machine
    、Blueidea Mesin Terapi Digital「數碼經絡理療儀」、K
    L-5830、KS-5830「低周波按摩器」屬醫療器材，應向行政
    院衛生福利部申請查驗登記，經核准發給醫療器材許可證後
    ，始得販賣，而當時客觀上亦無不能注意之情事，竟疏未注
    意及此，而未經前述申請核准程序，分別於民國108年1月22
    日下午4時30分許、108年1月27日、同年2月16日、同年7月1
    日某時、109年8月3日某時，在不詳處所利用電子設備連結
    網際網路進入「臉書」網站粉絲團「成峰破浪什麼都賣台」
    ，並以每臺新臺幣（下同）300元至2000元之價格，直播販
    售Health Herald Digital Therapy Machine、Blueidea Me
    sin Terapi Digital「數碼經絡理療儀」、KL-5830、KS-58
    30「低周波按摩器」，供不特定人瀏覽，而公開對不特定人
    販售上開醫療器材以牟利，待不特定人下訂後，即指示買家
    將購買金額匯款至其所指定之帳戶內。
二、朱乘葑於109年6月23日下午4時許，在彰化縣○○鄉○○村○○巷0
    0號以通訊設備連結網路，並在臉書粉絲專業「森林網紅國
    際」中直播拍賣商品時，因不滿鄭家柔留言刊登朱乘葑之IG
    帳號而心生不滿，竟基於公然侮辱之犯意，對鄭家柔辱以：
    「狗幹豬母生」等語，而使鄭家柔因此名譽受損。
三、案經告發暨新竹縣政府衛生局函送、鄭家柔訴請臺灣桃園地
    方檢察署陳請臺灣高等檢察署檢察長令轉本署偵辦。
　　　　證據並所犯法條
一、證據清單及待證事實：
編號 證據名稱 待證事實 1 被告朱乘葑於偵查中之供述 坦承影片中之人為被告本人，惟矢口否認上開犯行，辯稱：我沒有指名道姓罵人；也不知道販賣的商品是醫療器材等語。 2 告訴人鄭家柔於警詢、偵查中之指訴 犯罪事實二。 3 衛生福利部食品藥物管理署110年7月5日FDA器字第1100019555號函、衛生福利部食品藥物管理署110年4月26日FDA器字第1100013129號函、直播影片（檔案）截圖、直播影片譯文、Health Herald Digital Therapy Machine、Blueidea Mesin Terapi Digital商品照片、扣案之Blueidea Mesin Terapi Digital「數碼經絡理療儀」、KL-5830、KS-5830「低周波按摩器」各1組、直播影片檔案光碟、隨身碟 犯罪事實一。 4 臺灣桃園地方檢察署勘驗筆錄、森林網紅國際網頁、扣案之直播影片檔案隨身碟 犯罪事實二。 
二、核被告朱乘葑所為，分別係違反藥事法第84條第3項之過失
    販賣醫療器材、刑法第309條第1項之公然侮辱等罪嫌。被告
    自108年1月22日起至109年8月3日止，多次販賣前揭醫療器
    材之行為，均係基於同一營利之目的，於密切接近之時間、
    地點所為，侵害相同法益，各行為之獨立性極為薄弱，依一
    般社會健全觀念，在時間之差距上難以強行分開，於刑法評
    價上，應視為數個舉動之接續施行，合為包括之一行為予以
    評價，較為合理，僅各論以接續犯之一罪。又被告所犯上開
    過失販賣醫療器材、公然侮辱二罪間，係犯意各別，行為互
    殊，請予數罪併罰論。
三、依刑事訴訟法第251條第1項提起公訴。
　　此　致
臺灣新竹地方法院
中　　華　　民　　國　  110　　年　　10　　月　　 4 　日
                               檢  察  官  陳興男
本件正本證明與原本無異    
中　　華　　民　　國    110    年    10    月     7 　日
                               書  記  官  
附錄本案所犯法條 
中華民國刑法第309條
（公然侮辱罪）
公然侮辱人者，處拘役或 3 百元以下罰金。
以強暴犯前項之罪者，處 1 年以下有期徒刑、拘役或 5 百元以
下罰金。

藥事法第84條
未經核准擅自製造或輸入醫療器材者，處 3 年以下有期徒刑，
得併科新臺幣 1 千萬元以下罰金。
明知為前項之醫療器材而販賣、供應、運送、寄藏、牙保、轉讓
或意圖販賣而陳列者，依前項規定處罰之。
因過失犯前項之罪者，處 6 月以下有期徒刑、拘役或科新臺幣
5 百萬元以下罰金。